---
title: "CoPreDex"
subtitle: "Rapport Statistique 1 provisoire"
thanks: "Dr Édouard DEVAUX - Médecine interne"
author: "Philippe MICHEL"
date: 29/06/2022
format: pdf
pdf-engine: lualatex
documentclass: scrartcl
mainfont: Adobe Garamond Pro
mainfontoptions:
- Ligatures = Common
- Ligatures = Rare
- Style = Swash
sansfont: Trajan Pro
monofont: Source Sans Pro
mathfont: Source Sans Pro
monofontoptions: Numbers = Monospaced
mathfontoptions: Numbers = Monospaced
colorlinks: true
fontsize: 10pt
papersize: a4
lang: fr
fig-align: center
toc: true
lof: true
lot: true
cite-method: natbib
bibliography: stat.bib
license: CC BY-SA
always_allow_html: true
---

```{r setup, include=FALSE}
knitr::opts_chunk$set(echo = FALSE, warning = FALSE, message = FALSE, cache = FALSE) 
```

```{r lib}
library(forcats)
library(Hmisc)
library(baseph)
library(tidyverse)
library(knitr)
library(epiDisplay)
library(kableExtra)
library(gtsummary)
library(ggsci)
library(lme4)
library(lmerTest)
library(lubridate)
library(survival)
library(survminer)
```

```{r import}
tt <- debutph("data/demog.csv")
titre <- debutph("data/code_inclusion.csv")
tt$siteid <- as.factor(tt$siteid)
tt$inclimc <-  bmiph(tt$inclimc, lang ="eng") 
tt$symptdebdte <- dmy(tt$symptdebdte)
tt$diagdte <- dmy(tt$diagdte)
tt$incldte <- dmy(tt$incldte)
tt$finetdte <- dmy(tt$finetdte)
tt$oxygenaebdte <- dmy(tt$oxygenaebdte)
tt$survie <- as.numeric(tt$finetdte-tt$incldte)
#
titre.demog <- titre$nom
```

Il s'agit d'une étude en non-infériorité comparant deux groupes. Pour ce type de design l'analyse est réalisée en per-protocole. Dans cet échantillon il n'y a pas eu de changement de bras pendant l'étude. La marge de non-infériorité considérée comme admissible a été fixée à 15 %.

## Description de la population

L'échantillon comprends `r nrow(tt)` cas pour `r ncol(tt)` variables.


```{r desc, echo = FALSE}
dm <- c(1,3,4,7,9,10,12:19,21:33) # Variables démographiques
#
tabcph(tt[,dm], tri = ttnom1, nomv = titre.demog[dm], titre = "Description de la population")
```

Il n'y a pas de différence visible entre les deux groupes concernant les variables démographiques ou à l'inclusion (clinique ou biologique). La différence sur les "`antécédents autres`" est discutable : variable imprécise, pas de "Non" bien défini.

```{r pyr, fig.cap="Pyramide des âges"}
epiDisplay::pyramid(
  age = tt$age,
  sex = tt$sex,
  binwidth = 10,
  col.gender = c("pink", "skyblue1"),
  main = "Pyramide des âges",
  printTable = FALSE
)
```

## Critère principal
**Évaluation de la mortalité à J28**

```{r princi1}
tt |> 
tbl_cross(ttnom1,dcdon, percent = "row",
          label = list(ttnom1~"Traitement",dcdon ~ "Décédé")) |> 
    bold_labels() |> 
      modify_caption("Survie selon le traitement") |>
  bold_labels() |>
  as_kable_extra(escape = FALSE,
                 booktabs = TRUE,
                 longtable = TRUE) %>%
  kableExtra::kable_styling(position = "center",
                            latex_options = c("repeat_header"))
```

Le test du $\chi^2$ de Dunnet & Gent n'est pas utilisable en raison des trop faibles effectifs.   Aucun facteur correctif n’est validé pour ce test. 



### Courbes de survie

```{r survie,  fig.cap="Courbes de survie"}
ddcd <- tt$dcdon == "Oui"
ssurv <- Surv(tt$survie, ddcd)
fsurv <- survfit(ssurv~tt$ttnom1)
ggsurvplot(fsurv, data = tt,
            size = 1,                 # change line size
  palette =
    c("#E7B800", "#2E9FDF"),# custom color palettes
  conf.int = TRUE,          # Add confidence interval
  pval = TRUE,              # Add p-value
  risk.table = TRUE,        # Add risk table
  risk.table.col = "strata",
  xlim = c(0,28),
  ylim = c(0.7,1),
   break.time.by = 7,  
  xlab = "jours",
  legend.labs =
    c("Dexaméthasone", "Prednisolone"),    # Change legend labels
  risk.table.height = 0.25, # Useful to change when you have multiple groups
  ggtheme = theme_light() )
```

En l'absence de tout évènement sur la courbe `Prednisolone` la comparaison n'est pas valide.

### Autres facteurs

```{r fact1, echo = FALSE}
dm <- c(3,4,7,9,10,12:16,18:19,21,35) # Variables démographiques
#
tabcph(tt[,dm], tri = dcdon, nomv = titre.demog[dm], titre = "Facteurs de risque")
```

```{r age, fig.cap= "Décès selon l'âge"}
tt |> 
    ggplot() +
    aes(x = dcdon, y = age, fill = dcdon) + 
    geom_violin() +
    geom_boxplot(width = 0.2, fill = "white") +
          labs(title = "Décès selon l'âge",
         subtitle = "p = 0,09",
         x = "Décès",
         y = "ans",
         caption = "Décès selon l'âge",
         label = "imf1") +
    theme_light() +
 scale_fill_lancet() +
    theme(
      plot.title = element_text(size = 16, face = "bold"),
      plot.subtitle = element_text(size = 12),
      axis.title.x = element_text(size = 12),
      legend.title = element_blank(),
      axis.title.y = element_text(
        size = 12,
               hjust = 0.5, 
        angle = 90
      ),
      axis.text.x = element_text(size = 12),
      axis.text.y = element_text(size = 12),
      legend.position = "none"
    )
```


### Analyse multivariée

```{r multi1}
glm(dcdon ~ ttnom1 + + age + incldiab,  data = tt, family = "quasibinomial" ) |> 
 tbl_regression(exponentiate = TRUE) |> 
bold_p() %>%
  bold_labels() |> 
   modify_caption("Facteurs de risque - Analyse multivariée") |> 
      as_kable_extra(escape = FALSE,
                 booktabs = TRUE) %>%
  kableExtra::kable_styling(position = "center")
```

L'âge & le diabète de type 2 semblent être des facteurs pronostics de la COVID mais pas le type de corticoïde utilisé.

## Critères secondaires

### Jours d’oxygénothérapie

### Transferts en réanimation

### Évolution de la qualité de vie

### Évènements & effets indésirables


## Technique {.appendix}

Les données discrètes ont été présentés en pourcentage puis comparées par le test du $\Chi^2$ de Pearson avec correction de Yates si nécessaire. Les données numériques ont été présentées par leur médiane & les quartiles puis comparées par le test non paramétrique de Wilcoxon. 

L'analyse multivarié a été menée en régression logistique. Les conditions d'utilisation d'une loi binomiale (distribution normale des résidus) n'étant pas remplies une loi quasi-binomiale a été utilisée. 

La survie à 28 jours a ét évaluée par un test du $\chi^2$ de Dunnet & Gent [@dunnet] en unilatéral plus adapté à une analyse de non infériorité.

Les courbes de survie ont été calculées par la méthode de Kaplan-Meyer puis comparées par un test non-paramétrique du Log-rank en unilatéral.

Pour l'analyse multivariée,  dans un premier temps on incorpore dans l'analyse multivariée tous les facteurs ayant une p-value < 20 %. Ensuite on recherche le meilleur modèle par un step-by-step descendant.

L'analyse statistique a été réalisée avec le logiciel **R** [@rstat] & diverses librairies en particulier celles du `tidyverse` [@tidy] & `epiDisplay` [@epid].
