---
title: "COPREDEX"
subtitle: "Plan d'analyse"
author: "Philippe MICHEL"
date: "`r format(Sys.Date(),'%d %B %Y')`"
output:
  pdf_document:
    includes:
      in_header: tete.tex
    keep_tex: yes
    latex_engine: lualatex
    toc: yes  
  html_document:
    df_print: paged
    toc: yes
    toc_float: 
        collapsed: false
    theme: lumen
    anchor_sections: TRUE
  html_notebook:
    fig_caption: yes
    theme: spacelab
  prettydoc::html_pretty:
    theme: architect
    highlight: github
    toc: yes
editor_options:
  chunk_output_type: console
---

```{r setup, include= FALSE}
knitr::opts_chunk$set(echo = FALSE, warning = FALSE, message = FALSE, cache = FALSE,
# knitr::opts_chunk$set(echo = TRUE, warning = FALSE, message = FALSE)
#
 fig.width = 7,
 fig.asp = 0.8,
 out.width = "100%"
)
```

```{r info}
rm(list=ls())
library("prettydoc")
library("forcats")
library("epiDisplay")
library("factoextra")
library("baseph")
library("knitr")
library("finalfit")
library("Hmisc")
library("xtable")
library("viridis")
library("stringr")
library("ggplot2")
library("kableExtra")
library("lubridate")
# sessionInfo()
```

Ce document ne concerne que l'analyse statistique des données. 

L'analyse sera réalisée en intention de traiter. Le risque $\alpha$ retenu est de 0,05 & la puissance de 0,8.

## description de la population

La description de la population concerne les données recueillies à l'inclusion :

- Clinique
- Biologie
- Score EQ5D

Une comparaison simple entre les deux groupes sera réalisée pour vérifier l'absence de différence gênante : test du $\chi 2$ pour les données catégorielles & test de Student pour les données numériques après vérification de l'égalité des variances. 


## Objectif principal

**Évaluation de la mortalité à J28** 

La comparaison du nombre de patients décédés sera réalisée par un test de  $\chi 2$ de Dunnett et Gent en unilatéral.

Une analyse des courbes de survie sera réalisée avec comparaison entre les deux groupes par la méthode du LogRank. Si nécessaire un ajustement par un modèle de Cox sera réalisé (sur l'âge ?).

## Objectifs secondaires

Le grand nombre de paramètres suivis entraîne un trop grand nombre de tests vu la taille de la population. Des choix devront être fait.

### Comparaison du devenir des patients dans les deux groupes 

Une analyse en courbe de suivie sera réalisé entre les deux groupes comprenant comme évènements : 

- Décès
- Réhospitalisation

### Evolution des symptômes respiratoires dans les deux groupes

Vu le faible nombre de cas il ne va pas être possible faire des comparaison type survie sur tous les critères respiratoires jour après jour.  Un tableau récapitulatif jour par jour présentera les données en médiane & quartiles (SpO2, fréquence respiratoire, température) & pourcentage pour le type de ventilation. 

On étudiera plus particulièrement des données simples :

- Durée oxygénothérapie
- Recours à l'OHD, CPAP ventilation mécanique, ECMO
-
### Description de la satisfaction des patients à J12 vis-à-vis de la prise du traitement

la satisfaction à J12 sera évaluée sur un questionnaire de Likert puis une comparaison entre les deux groupes par un test de $\chi 2$ sera réalisée. Si certaines classe ont des effectifs trop faibles un regroupement sera effectué. 

### Comparaison de l’évolution de la qualité de vie entre J1 et J28 entre les groupes de randomisation

Les évolutions du score EQ5D, de la mobilité, de l'autonomie, des activités courantes, des douleurs ou de l'anxiété seront comparés entre les deux groupes par des tests de $\chi 2$.

### Comparaison des évènements et effets indésirables survenues entre J1 et J28 entres les groupes de randomisation

les promoteurs ont prévus la surveillance  de : 

- Nombre de jours d’hospitalisation (hospitalisations pour les personnes en ambulatoires, nombre de jours d’hospitalisation)
- Nombre de transfert en réanimation/soin intensif
- Nombre de patients ayant une atteinte organique autres que le poumon (évaluation de la gravité selon le CTCAE) 
-Nombre d’infections liées à un agent pathogène autre que SARS-Cov-2 (évaluation de la gravité selon le CTCAE)
-Fréquences des complications liées à la corticothérapie (diabète, psychose aiguë, ou autres effets indésirables considérés comme liés à la corticothérapie par l’investigateur

Il est impossible de réalisé tous ces tests.

## Évènements indésirables
 
 Les évènements indésirables retenus seront simplement listés. 
